臺灣臺北地方法院刑事判決
110年度訴字第699號
公  訴  人  臺灣臺北地方檢察署檢察官
被      告  林承寰




選任辯護人  段誠綱律師
上列被告因違反毒品危害防制條例案件，經檢察官提起公訴（11
0年度偵字第10083、15687號），本院判決如下：
    主  文
林承寰販賣第二級毒品，處有期徒刑伍年肆月。
未扣案犯罪所得新臺幣壹萬陸仟伍佰元沒收，於全部或一部不能
沒收或不宜執行沒收時，追徵其價額。
    事  實
一、林承寰明知大麻屬毒品危害防制條例列管之第二級毒品，依法
    不得持有及販賣，竟基於販賣第二級毒品大麻以營利之犯意
    ，於民國110年2月17日晚間，在其位於新北市○○區○○○00巷00
    號3樓之住處(下稱新店黎明路住處)，先由同在該處之姬易霆於
    同日晚間10時7分、17分許各以LINE Pay、請其胞妹姬羽庭
    轉帳之方式，分別支付購買大麻價金新臺幣(下同)4,500元
    、1萬2,000元(起訴書誤載為交付現金1萬500元，業經檢察
    官更正)與林承寰後，再由林承寰於同月18日凌晨0時3分許以
    前，在新店黎明路住處交付9.16公克之大麻與姬易霆而販賣之
    。
二、案經臺灣臺北地方檢察署檢察官指揮臺北市政府警察局大安
    分局報告臺灣臺北地方檢察署檢察官偵查起訴。
    理  由
壹、證據能力部分：
一、證人姬易霆於警詢時所為之陳述，係被告以外之人於審判外
    之陳述，而被告及其辯護人爭執該陳述之證據能力（見本院
    卷二第31頁），復查無傳聞例外之規定可資適用，依刑事訴
    訟法第159條第1項規定，該陳述應無證據能力。
二、除前揭證據資料外，本判決所引被告以外之人於審判外所為
    之陳述，悉經當事人於本院準備程序期日或審判程序明白表
    示同意作為證據（見本院卷二第28至31頁、第108至110頁）
    ，或未於言詞辯論終結前聲明異議，而該等證據之取得並無
    違法情形，且與本案之待證事實，具有關連性，核無證明力
    明顯過低之事由，本院審酌上開證據作成時之情況，認為適
    當，依刑事訴訟法第159條之5所定傳聞例外之規定，認有證
    據能力。
三、本案資以認定被告犯罪事實之非供述證據，查無違反法定程
    序取得之情形，依刑事訴訟法第158條之4規定反面解釋，亦
    具證據能力，併予敘明。
貳、實體部分：
一、認定犯罪事實所憑之證據及理由：
　　訊據被告固坦承於事實欄所示之時間、地點，向姬易霆收取
    如事實欄所示之金額，且姬易霆嗣為警查獲之大麻（淨重9.1
    6公克）為其所交付之事實，惟矢口否認有何販賣第二級毒
    品之犯行，辯稱：我是與姬易霆向上游合購大麻，而非販賣
    大麻與姬易霆等語。辯護人則辯以：被告與姬易霆是一起至第
    三地向第三人合購大麻，並無賺取價差，且縱有量差，因大
    麻是直接向上游取得，均難認被告有營利意圖；姬易霆在離
    開被告新店黎明路住處後至搭乘計程車前，有1個多小時之
    時間差，且2人均有前往新店區北新路2段177號，此距被告
    所稱購毒地點即新店區建國路50巷甚近，足見姬易霆是與被
    告一同購毒等語。經查：
　㈠被告與姬易霆於110年2月17日晚間，均在被告之新店黎明路住處
    內，姬易霆於同日晚間10時7分、17分許各以LINE Pay、請其
    胞妹姬羽庭轉帳之方式，分別給付4,500元、1萬2,000元與
    被告，被告並因此交付姬易霆大麻1包；嗣被告於同月18日凌
    晨0時3分許騎乘機車搭載姬易霆離開新店黎明路住處，並將姬易
    霆送至新北市○○區○○路0段000號之7-ELEVEN雙鑫門市，姬易
    霆於同月18日凌晨1時15分許從上開門市搭乘車牌號碼000-00
    00號計程車離去；姬易霆搭乘上開計程車後，於同月18日凌晨
    1時43分許，行經臺北市大安區辛亥路與建國南路交岔路口，為警
    攔查，當場扣得其持有大麻1包（淨重9.16公克，空包裝重1
    .30公克）等節，業據被告於警詢、偵查及本院審理時陳述
    在卷(見110年度偵字第10083號卷，下稱偵10083卷，該卷第
    10頁、第14至15頁、第118頁；本院卷二第31至32頁)，核與
    證人姬易霆於偵查、本院審理時之證述大致相符（見110年度
    他字第2982號卷，下稱他2982卷，該卷第65至67頁；本院卷
    二第111至112頁、第114至116頁、第118頁），並有LINE Pa
    y Money收款紀錄、網路銀行轉帳資料、被告之郵政存簿儲
    金簿封面影本、監視器錄影截圖、法務部調查局濫用藥物實
    驗室110年3月11日調科壹字第11023002380號鑑定書、台灣
    大車隊股份有限公司111年1月13日台車隊總字第111091號函
    及車牌號碼000-0000號計程車任務資料在卷可稽(見他2982
    卷第87至93頁，偵10083卷第79、91頁，本院卷二第75至77
    頁)，是此部分事實，可以認定。
　㈡關於被告係於110年2月18日凌晨0時3分許與姬易霆離開新店黎
    明路住處以前，在該處交付大麻1包（淨重9.16公克)與姬易
    霆乙節，茲析述如下：
　1.證人姬易霆於偵查時證稱：於110年2月17日晚間，我在被告之
    新店黎明路住處聊天，有提到當時叫貨大麻的價金還沒給，
    所以我先轉帳給被告，等我於晚間12時從該處離開時，才向
    被告拿扣案的9點多公克大麻(見他2982卷第66頁)，復於本
    院審理時證稱：我是在110年2月17日晚間11時、12時許向被
    告拿9或10公克的大麻等語(見本院卷二第111頁)，參以前述
    被告與姬易霆係於同月18日凌晨0時3分許方離開被告新店黎
    明路住處一節，則依證人姬易霆之證詞而論，被告係於110年2
    月18日凌晨0時3分許離開新店黎明路住處以前，交付大麻1
    包（淨重9.16公克)與姬易霆。
　2.被告於偵查及本院審理時雖辯稱：於110年2月17日晚間姬易
    霆在我新店區黎明路住處時，我與姬易霆打算合資購買15公
    克大麻，因為當時姬易霆說他想要11公克大麻，我自己也想
    要買4公克大麻，後來由我撥打通訊軟體的電話給上游賣家
    ，向對方表示想購買15公克大麻，嗣於同月18日凌晨我載姬
    易霆去新店區建國路50巷巷內與賣家見面，由我給付2萬2,5
    00元或2萬2,600元現金給賣家，賣家當場交付我15公克大麻
    ，姬易霆就在我旁邊看著我與賣家交付毒品與現金，我則當
    場以電子磅秤分11公克大麻給姬易霆，之後我再載姬易霆去
    七張捷運站對面的便利商店搭計程車等語(見偵10083卷第11
    8至119頁，本院卷二第130至132頁)。然而：
　⑴被告上開供稱，已與證人姬易霆於本院審理時證稱：我不知道
    被告是跟誰拿大麻；被告沒有跟我說他購買大麻之來源或該
    來源之人的住處；我拿到大麻前，沒有看到被告在分裝大麻
    等語(見本院卷二第114、117、118頁)，並不相符。 
　⑵被告於110年3月23日警詢時供稱：我是載姬易霆到新店區IKEA
    宜家家居新店店（位於新北市○○區○○路000號）附近公園向
    賣家購買15公克大麻等語(見偵10083卷第9至10頁)，嗣於同
    月24日警詢時改稱：正確購毒地點應該是央北一路内，再改
    稱：我要更改我購毒地點，實際購買大麻之處為新北市新店
    區建國路60巷内，又改稱：正確地址為新北市新店區建國路
    50巷内等語(見偵10083卷第18、26頁)。衡以被告受警詢時
    距其本案行為時相隔僅1月餘，記憶理應清晰，且被告行為
    時居在新店地區(黎明路)，對於上開4處，自當知之甚詳，
    況依被告於警詢時供稱：我於3、4年前曾購買過大麻，之後
    我就去上海工作，最後1次購買大麻就是110年2月18日這次
    ，在這之間我都沒有再買過毒品等語(見偵10083卷第19頁)
    ，被告就本次購毒地點為何，自無與他次購毒地點混淆、誤
    認之虞，然被告於前述警詢時所稱與姬易霆共同購毒地點，
    卻係一再更易，顯違常情。
　⑶衡以毒品交易有其隱密性、隱匿性，而為免他人察覺交易而
    遭檢警查獲，販毒者應無任由購毒者偕同陌生之第三人至交
    易地點進行交易之理。而被告於本院審理既供稱：跟毒品上
    游見面前，我沒有徵得上游的同意我會帶1名友人到場等語(
    見本院卷二第132頁)，則被告所稱其係與姬易霆一同與上游
    見面，姬易霆更在旁邊見聞被告與賣家交付毒品與現金之情
    節，亦悖事理。
　⑷況被告最後指認之購毒地點即新北市新店區建國路50巷内，
    屬供公眾往來之道路，此有被告之指認圖在卷可憑(見偵100
    83卷第31頁)，即使係在凌晨，亦無法避免隨時有他人路過
    ，故被告供稱其與姬易霆向賣家購毒後，即明目張膽地在該
    巷內以電子磅秤分裝11公克大麻給姬易霆乙情，誠屬難以想
    像。此外，被告於本院審理時供稱：我向毒品上游購買的15
    公克大麻是放在完全密封之鋁箔包，我另有自備夾鏈密封袋
    ，我與姬易霆現場分裝後，該鋁箔包由姬易霆帶走，用夾鏈
    袋裝的則由我帶走等語(見本院卷二第131至132頁)，與姬易
    霆遭查扣大麻實係以透明夾鏈袋包裝者，顯然不符，此有該
    大麻之照片在卷可稽(見110年度他字第3263號卷，下稱他32
    63卷，該卷第49頁)，益見被告所稱於巷道內分裝大麻一事
    ，實係虛捏之詞。
　3.綜合上述，被告供稱其交付與姬易霆之大麻1包，係與姬易霆
    於110年2月18日凌晨離開新店黎明路住處後，一同至第三地
    向毒品上游購買，再當場分裝交付與姬易霆等情，顯違常理
    ，且與證人姬易霆之證詞不符，無法採信。而姬易霆既非係於
    離開被告新店黎明路住處後方取得大麻1包，依毒品交易所
    具隱密性，並參上開證人姬易霆之證詞，堪認被告係於其與
    姬易霆離開新店黎明路住處之前，在該住交付大麻1包與姬易
    霆。
　4.至被告交付姬易霆大麻1包之重量，依姬易霆於110年2月18日凌
    晨1時43分許，為警查扣之大麻1包淨重為9.16公克(空包裝
    重1.30公克），且證人姬易霆於偵查及本院審理時證稱：我
    向被告拿9點多公克的大麻，還沒施用前，就被警察查獲；
    案發當天，我沒有在被告新店黎明路住處施用大麻(見他298
    2卷第66頁，本院卷二第117頁)，被告於警詢時亦供稱：姬易
    霆並未在我新店黎明路住處施用大麻等語(見偵10083卷第21
    頁)，足認被告交付大麻1包與姬易霆後，姬易霆並未施用，故
    姬易霆嗣為警查扣之大麻1包重量（淨重9.16公克)，即為被
    告所交付大麻之重量，被告供稱其交付姬易霆之大麻為11公
    克等語，並非可採。
　5.辯護人另辯稱：姬易霆在離開被告新店黎明路住處後至搭乘
    計程車前，有1個多小時之時間差，且2人均有前往新店區北
    新路2段177號，此距被告所稱購毒地點即新店區建國路50巷
    甚近，足見姬易霆是與被告一同購毒等語。惟查，姬易霆於離
    開被告新店黎明路住處後，雖係隔1個多小時後始搭乘上開
    計程車，又被告與姬易霆所持行動電話分別於110年2月18日
    凌晨0時38分、同日凌晨0時45分許之基地臺位置均為新店區
    北新路2段177號，亦有該2人所持行動電話之上網歷程紀錄
    在卷可稽(見110年度偵字第15687號卷第78、81頁)，然此等
    情節，至多僅能證明該2人於離開新店黎明路住處後係一起
    行動，尚難憑此即推認其等有一同至新店區建國路50巷內向
    毒品上游合購大麻並分裝等情。
　㈢關於被告主觀上有營利之意圖乙節，茲說明如下：
　1.按非法販賣毒品係政府嚴予查緝之違法行為，非可公然為之
    ，且不論是以何形式包裝之毒品，均可任意分裝或增減其份
    量，而每次買賣之價量，亦隨時隨雙方關係之深淺、當時之
    資力、需求之數量及程度、毒品之成色、貨源之充裕與否、
    對行情之認知等因素，及購買毒品者被查獲時可能供述出其
    購買來源等各種不同之風險評估，而為機動的調整。是其價
    格標準，自非一成不變，且販賣者從各種「價差」或「量差
    」或「純度」謀取利潤方式，亦有差異，故而，販賣之利得
    ，除經被告坦承犯行，或就價量均明確供述外，委難查得實
    情。職是之故，縱未確切查得販賣賺取之實際差價，但除別
    有事證，足認係按同一價格轉讓，確未牟利外，尚難執此認
    非法販賣之事證有所不足，致知過坦承者難辭重典，飾詞否
    認者反得逞僥倖，而失情理之平；且毒品價格昂貴，取得不
    易，凡為販賣之不法勾當者，苟無利可圖，應無甘冒被查緝
    法辦重刑之危險，平白無端義務為該買賣之工作，是其販入
    之價格必較售出之價格低廉，而有從中賺取買賣差價牟利之
    意圖及事實，應屬合理之認定。
　2.查被告為智識正常之成年人，對於大麻交易向為檢警機關嚴
    予取締之犯罪當知悉甚稔，苟無利可圖，應無甘冒被查緝法
    辦重刑之極大風險。又被告就該大麻9.16公克係向姬易霆收
    取1萬6,500元，故平均每公克大麻之價格為「1,801元」(計
    算式：1萬6,500元9.16公克＝1,801元，小數點以下4捨5入)
    ，此不論對照被告於偵查時供稱係以1公克「1,500元」之價
    格向毒品上游購得大麻等語(見偵10083卷第118頁)，或於本
    院審理時供稱係以2萬2,600元購得15公克大麻等語(見本院
    卷二第132頁)，故平均每公克大麻價格為「1,507元」者(計
    算式：2萬2,600元15公克＝1,507元，小數點以下4捨5入)，
    均有明顯價差。由此益見，被告向姬易霆收取款項並交付大
    麻，有從量差或價差謀取利潤，可認被告主觀上有營利之意
    圖甚明。
　3.至證人姬易霆於偵查時證稱：查扣的大麻是我與被告合資買
    的，被告幫我拿大麻沒有好處；我是與被告一起合購大麻等
    語(見他3263卷第82頁，他2982卷第65頁)，被告之辯護人並
    據此辯稱被告並非販賣大麻等語。惟查，證人姬易霆既未與
    被告一起向第三人購買大麻，遑論知悉該大麻上游販賣之具
    體交易條件，更對被告是否係以較低價格販入相同數量毒品
    、從上手取得毒品後有無從中扣取部分毒品等節，均無法掌
    控，此亦有證人姬易霆於本院審理時證稱：我不知道被告跟
    他的來源拿大麻時，來源有說多少的量會有多少的優惠等語
    可佐(見本院卷二第114頁)。自難僅憑證人姬易霆上開主觀意
    見，而為有利被告之認定。
　4.此外，辯護人辯稱：按照扣案筆錄，本案含袋裝的大麻約10
    .58公克，將近11公克，量差甚少，故被告所稱以每公克1,5
    00元購買大麻，並以相同價錢使姬易霆取得，中間無賺取價
    差，沒有營利意圖；另姬易霆是一同與被告向上游取得毒品
    ，縱使有量差，因為是直接從毒品上游取得，亦難認被告有
    營利意思等語。惟查，本案毒品交易既以公克計價，所指重
    量自係指淨重，而非含包裝之毛重，故辯護人以所謂含袋之
    毛重為辯，已非可採。況姬易霆為警查扣之大麻1包淨重為9.
    16公克，空包裝重1.30公克，故毛重實為10.46公克(計算式
    ：9.16公克＋1.30公克＝10.46公克)，此有前述鑑定書附卷足
    佐(見偵10083卷第91頁)，辯護人以扣押物品目錄表所載之
    初步秤得毛重10.58公克為憑，亦非可採。再者，即使依毛
    重10.46公克據此核算每公克大麻之價格，亦為「1,577元」
    (計算式：1萬6,500元10.46公克＝1,577元，小數點以下4捨
    5入)，實核與前述被告供稱之購入價格即「1,500元」或「1
    ,507元」，有明顯價差。此外，本案無法認定姬易霆係與被
    告一同向上游取得毒品，已如前述。因此，辯護人所辯，並
    非可採。
　㈣綜上所述，本案事證明確，被告犯行堪以認定，應依法論科
    。
二、論罪科刑
　㈠核被告所為，係犯毒品危害防制條例第4條第2項之販賣第二
    級毒品罪。被告意圖販賣而持有第二級毒品之低度行為，應
    為販賣第二級毒品之高度行為所吸收，不另論罪。
　㈡刑之減輕事由：
　1.本案並無毒品危害防制條例第17條第1項之適用：
　　按犯毒品危害防制條例第4條至第8條、第10條或第11條之罪
    ，供出毒品來源，因而查獲其他正犯或共犯者，減輕或免除
    其刑，毒品危害防制條例第17條第1項定有明文。此規定所
    稱「供出毒品來源，因而查獲其他正犯或共犯者」，係指犯
    罪行為人供出毒品來源之對向性正犯，或與其具有共同正犯
    、共犯（教唆犯、幫助犯）關係之毒品由來之人的相關資料
    ，諸如其前手或共同正犯、共犯之姓名、年齡、住居所或其
    他足資辨別之特徵等項，使調查或偵查犯罪之公務員得據以
    對之發動調查或偵查程序，並因此而確實查獲其人、其犯行
    者，即足該當（最高法院100年度台非字第356號判決意旨參
    照）。查被告雖供稱其本案毒品來源為通訊軟體Telegram上
    綽號「B」之人乙節，然被告於警詢、偵查及本院審理時均
    稱：我不知道他的姓名、年籍、聯絡方式等語（見偵10083
    卷第11、26、118頁，本院卷二第130頁），是被告並未能就
    此次毒品來源之姓名、年籍、聯絡方式提供檢警追查，更遑
    論因其供述毒品來源而查獲其他正犯或共犯，自無毒品危害
    防制條例第17條第1項減輕或免除其刑規定之適用。
  2.本案並無毒品危害防制條例第17條第2項之適用：
    按毒品危害防制條例第17條第2項規定：「犯第4條至第8條
    之罪於偵查及歷次審判中均自白者，減輕其刑」。係為鼓勵
    是類犯罪行為人自白、悔過，並期訴訟經濟、節約司法資源
    而設。此所謂「自白」，係指對自己之犯罪事實全部或主要
    部分為肯定供述之意。販賣毒品與合資購買而幫助他人施用
    毒品，或與他人共同持有毒品，係不同之犯罪事實。行為人
    販賣毒品予買受人，於偵、審中雖均坦承有交付毒品及收取
    款項之事實，但否認販賣，辯稱：係「合資購買」云云，則
    依其所陳述之事實顯然與販賣毒品罪之主要構成要件不合，
    自難認其已就販賣毒品之事實為自白（最高法院111年度台
    上字第443號判決意旨參照）。查被告雖於警詢、偵查及本
    院審理時均坦承有交付大麻及收取款項之事實，但否認有販
    賣行為及營利意圖，顯然與販賣毒品罪之主要構成要件不合
    ，揆諸上開說明，難認被告已就販賣第二級毒品之事實為自
    白，自無前揭減輕其刑規定之適用。
  3.刑法第59條之說明：
　  按犯罪之情狀顯可憫恕，認科以最低度刑仍嫌過重者，得酌
    量減輕其刑，刑法第59條定有明文。查被告本案所為販賣第
    二級毒品犯行，固戕害他人身心健康，助長毒品氾濫，本不
    宜輕縱，然被告本案販賣第二級毒品之次數僅1次，對象僅
    姬易霆1人，且姬易霆為被告之友人，有證人姬易霆於偵查時證
    稱：我們從小認識，是好友等語足稽(見他2982卷第67頁)，
    可見被告之交易範圍尚侷限於日常生活友儕之間，手法亦屬
    單純，被告之惡性及犯罪情節非可與專以販賣毒品維生之販
    毒者相提並論，其犯罪情節及販賣行為所造成危害社會之程
    度尚非嚴重，而被告所犯販賣第二級毒品罪之法定刑為無期
    徒刑或10年以上有期徒刑（得併科罰金）之重典，又被告並
    無毒品危害防制條例第17條第1項、第2項減刑規定之適用，
    業經說明如上，倘依此法定刑度予以科刑，不免過苛，故被
    告販賣第二級毒品之犯罪情狀在客觀上足以引起一般同情，
    堪以憫恕，認縱使科以上開法定最低刑度，猶嫌過重，爰就
    被告所為販賣第二級毒品犯行，依刑法第59條之規定酌減其
    刑。
　㈢爰以行為人之責任為基礎，審酌被告無視政府杜絕毒品犯罪
    之禁令，竟販賣大麻與他人藉以牟利，已損及國民健康，於
    社會潛在危害非輕，所為實屬不該。惟念被告並無前科，有
    臺灣高等法院被告前案紀錄表附卷可佐(見本院卷二第143頁
    )，其素行尚佳，且被告販賣毒品之對象僅只姬易霆1人，圖
    得之利益非高，兼衡其自陳高職畢業之智識程度，現從事音
    樂製作、未婚、無子女、家中現無人需要其扶養照顧之家庭
    生活狀況(見本院卷二第133頁)，暨其犯罪目的、手段等一
    切情狀，量處如主文所示之刑。
　㈣不予宣告緩刑之說明：
　　按受2年以下有期徒刑、拘役或罰金之宣告，認以暫不執行
    為適當者，方得宣告2年以上5年以下之緩刑，此見刑法第74
    條第1項規定甚明。被告於本院審理時僅承認幫助他人持有
    或施用第二級毒品(見本院卷二第130頁)，並未坦承本案販
    賣第二級毒品犯行，且被告經本院判處有期徒刑5年4月，核
    與緩刑要件未合，無從諭知緩刑。是辯護人請求宣告緩刑等
    語，容屬無據，並不足取。
三、沒收：
　㈠犯罪所得部分：
　　按犯罪所得，屬於犯罪行為人者，沒收之；前2項之沒收，
    於全部或一部不能沒收或不宜執行沒收時，追徵其價額，刑
    法第38條之1第1項前段、第3項分別有明文規定。查被告販
    賣大麻(淨重9.16公克)與姬易霆，並取得1萬6,500元之價金
    ，業經認定如前，該價金核屬被告之犯罪所得，雖未扣案，
    然既無刑法第38條之2第2項所定情形，自仍應依刑法第38條
    之1第1項前段、第3項規定，宣告沒收，併諭知於全部或一
    部不能沒收或不宜執行沒收時，追徵其價額。
　㈡不予宣告沒收部分：　　　
　　扣案之iPhone行動電話1支、文件2張，皆與本案無直接關聯
    ，均不予宣告沒收。
據上論斷，應依刑事訴訟法第299條第1項前段，判決如主文。
本案經檢察官郭建鈺提起公訴，檢察官高光萱到庭執行職務。
中　　華　　民　　國　　111 　年　　5 　　月　　13　　日
　　　　　　　　　刑事第七庭  審判長法　官  廖建傑
                                    法  官  吳旻靜
                                    法  官　蘇宏杰
以上正本證明與原本無異。 
如不服本判決應於收受送達後20日內向本院提出上訴書狀，並應
敘述具體理由；其未敘述上訴理由者，應於上訴期間屆滿後20日
內向本院補提理由書（均須按他造當事人之人數附繕本）「切勿
逕送上級法院」。
                                    書記官  徐鶯尹 
中　　華　　民　　國　　111 　年　　5 　　月　　13　　日
附錄本案論罪科刑法條： 
毒品危害防制條例第4條
製造、運輸、販賣第一級毒品者，處死刑或無期徒刑；處無期徒
刑者，得併科新臺幣3千萬元以下罰金。
製造、運輸、販賣第二級毒品者，處無期徒刑或10年以上有期徒
刑，得併科新臺幣1千5百萬元以下罰金。
製造、運輸、販賣第三級毒品者，處7年以上有期徒刑，得併科
新臺幣1千萬元以下罰金。
製造、運輸、販賣第四級毒品者，處5年以上12年以下有期徒刑
，得併科新臺幣5百萬元以下罰金。
製造、運輸、販賣專供製造或施用毒品之器具者，處1年以上7年
以下有期徒刑，得併科新臺幣1百50萬元以下罰金。
前五項之未遂犯罰之。